# 请教陈版，非金融企业从事金融业务，从银行贷款的利息应计入成本还是费用？

提问人：sunibyl 时间：2019-10-31 06:30:20
请教大神，我们是一家融资租赁公司，营业收入是租金的利息收入，那从银行贷款的利息是应该计入到主营业务成本还是管理费用呢？
从实质来看，利息收入是主营收入，那对应的利息支出应该计入成本才匹配，而且，根据” 金融企业财务规则”，其中第三十三条规定 “金融企业在经营过程中发生的与经营有关的支出，包括各项利息支出（含贴息）扣除允许资本化的部分、手续费支出、佣金支出、业务给付支出、业务赔款支出、保护（保障、保险）基金支出、应计入损益的各种准备金和其他有关支出，应当按照国家有关规定计入当期损益”。但是我们公司不是金租，没有金融牌照，所以不能算作金融公司，只是一般的商业公司，可是从事的确实金融业务，那么应该何去何从呢？有哪个文件可以作为依据呢？

回答人：chenyiwei
建议参照金融企业的做法处理，分别列示利息收入、利息支出。根据《商务部办公厅关于融资租赁公司、商业保理公司和典当行管理职责调整有关事宜的通知》（商办流通函 [2018]165 号），根据《中共中央关于深化党和国家机构改革的决定》等文件要求和全国金融工作会议精神，商务部已将制定融资租赁公司、商业保理公司、典当行业务经营和监管规则职责划给银保监会，自 2018 年 4 月 20 日起，有关职责由银保监会履行。